# 负值重分类调整是否必须

提问人：zk8897 时间：2023-04-02 19:58:
问题如题。
个人弊见是，一般都需根据二级科目明细予以重分类，比如待抵扣进项税额借方余额这种，不管金额大小都应当直接重分类。但最近跟朋友沟通时，他说重分类也要看重要性，没到重要性没必要重分类。
随后自己查了一下政策，好像确实没查到有相关的政策规定必须重分类，似乎只是大家约定俗成的一项调整。想请问大家有了解相关政策吗？如果有能否不吝赐教，感谢。

回答人：chenyiwei
这涉及到重要性原则的运用，以及重要性和其他快就基本原则的关系问题，即“重要性本身并不是一项会计政策，但任何会计政策的运用都要考虑重要性原则”。
因此，“负值项目按明细口径进行重分类列报”可以看作一项会计政策。实际执行中对小额负数不重分类是重要性原则在会计政策具体运用中的体现。